【裁判字號】    92,訴,154
【裁判日期】    920423
【裁判案由】    違反毒品危害防制條例
【裁判全文】
臺灣屏東地方法院刑事判決                          九十二年度訴字第一五四號
    公  訴  人  臺灣屏東地方法院檢察署檢察官
    被      告  甲○○
右列被告因違反品危害防制條例案件，經檢察官提起公訴（九十二年度毒偵字第一五
九號）及同署檢察官移送併辦（九十二年度毒偵字第四五○號），本院判決如左：
     主  文
甲○○連續施用第一級毒品，累犯，處有期徒刑拾月。扣案之夾鏈袋壹個、注射針筒
壹支均沒收。
     事  實
一、甲○○曾於民國八十七年間因違反麻醉藥品管理條例案件，經本院以八十七年易
    字第四一九號判決判處有期徒刑五月，如易科罰金以三百元折算一日確定，於八
    十七年七月十日易科罰金執行完畢。其於八十八年間且因施用毒品案件，經本院
    裁定觀察勒戒、強制戒治執行期滿，由臺灣屏東地方法院檢察署檢察官於八十九
    年八月四日，以八十九年度戒毒偵字第三三六號不起訴處分確定。嗣又因施用毒
    品案件，經本院裁定送強制戒治，並由臺灣高等法院高雄分院於九十一年七月十
    六日以九十一年度上訴字第一○三七號判處有期徒刑八月，同年八月十五日確定
    （尚未執行），上述強制戒治處遇經評定為合格，無繼續戒治之必要，本院乃裁
    定停止強制戒治付保護管束，而於九十一年十一月七日出所。詎甲○○仍不知悔
    改，於停止強制戒治付保護管束期間，基於施用第一級毒品海洛因之概括犯意，
    於九十一年十二月二十三日上午某時起，至九十二年三月十五日十三時許止，連
    續在其屏東縣竹田鄉○○村○○路二之八號住處附近、屏東縣潮州鎮○○路「蔡
    明峻診所」旁空地及其他不詳處所施用第一級毒品海洛因多次，約每三日施用一
    次。嗣先於九十一年十二月二十四日九時許，向臺灣屏東地方法院檢察署觀護人
    報到時，經觀護人採尿送驗後查獲。再於九十二年三月十五日，在屏東縣潮州鎮
    ○○路「蔡明峻診所」旁空地施用海洛因後，為警據報當場查獲，並扣得其所有
    供施用海洛因使用之夾鏈袋一個、注射針筒一支。
二、案經臺灣屏東地方法院檢察署檢察官自動簽分偵查起訴及移送併辦。
     理  由
一、上述事實，業經被告甲○○於本院審理時坦白承認，並有夾鏈袋一個及注射針筒
    一支扣案可資佐證，且被告於九十一年十二月二十四日及九十二年三月十五經採
    尿送驗結果，發現其尿液中確呈嗎啡（即海洛因水解後反應）陽性反應，此有長
    榮大學確定報告及屏東縣衛生局煙毒及麻醉藥品類委託檢驗結果通知書（屏縣衛
    檢六字第九二○一二七號函）各一紙在卷可證，此為檢驗機關本於專業知識及以
    精密儀器測試後所得之結論，自可憑信，被告確有連續施用第一級毒品之事實，
    應無疑義。又被告前因施用毒品案件，經本院裁定觀察勒戒、強制戒治期滿，由
    臺灣屏東地方法院檢察署檢察官於八十九年八月四日，以八十九年度戒毒偵字第
    三三六號為不起訴處分確定。再因施用毒品案件，經本院裁定送強制戒治，由臺
    灣高等法院高雄分院於九十一年七月十六日，以九十一年度上訴字第一○三七號
    判處有期徒刑八月，於同年八月十五日確定，有臺灣屏東地方法院檢察署刑案資
    料查註紀錄表、臺灣高等法院被告全國前案紀錄表在卷足憑，本件事證已明，被
    告犯行堪予認定。
二、核被告甲○○所為，係犯毒品危害防制條例第十條第一項之施用第一級毒品罪。
    其施用前持有第一級毒品海洛因之低度行為，應為施用第一級毒品海洛因之高度
    行為所吸收，不另論罪。被告連續多次施用第一級毒品海洛因之行為，時間緊接
    ，犯罪基本構成要件相同，顯係基於概括之犯意為之，為連續犯，應以一罪論，
    並依法加重其刑。公訴事實僅論及被告於九十一年十二月二十四日九時許回溯七
    十二小時內某時施用第一級毒品海洛因之事實，並未敘及其餘施用毒品之事實，
    惟被告其餘施用第一級毒品之事實與前開已起訴之犯罪事實間，具連續犯之裁判
    上一罪關係，已如上述，為起訴效力所及，本院自應一併予以審理。又被告曾於
    八十七年間因違反麻醉藥品管理條例案件，經本院以八十七年易字第四一九號判
    處有期徒刑五月，如易科罰金以三百元折算一日確定，於八十七年七月十日執行
    完畢，有臺灣高等法院被告全國前案紀錄表及臺灣屏東地方法院檢察署刑案資料
    查註紀錄表各一紙在卷可按，其受有期徒刑之執行完畢後，五年之內再犯有期徒
    刑以上刑之本罪，為累犯，應依法加重其刑，並遞加重之。爰審酌被告前經觀察
    勒戒及強制戒治後，仍未戒除毒癮、施用毒品僅係戕害個人身心健康及犯罪後坦
    認犯行，態度尚可等一切情狀，量處如主文所示之刑。扣案之夾鏈袋一個及注射
    針筒一支，為被告所有供施用海洛因所用之物，業據其供明在卷，應依刑法第三
    十八條第一項第二款之規定，併予宣告沒收。
據上論斷，應依刑事訴訟法第二百九十九條第一項前段，毒品危害防制條例第十條第
一項，刑法第十一條前段、第五十六條、第四十七條、第三十八條第一項第二款，判
決如主文。
中      華      民      國      九十二      年      四    月  二十三    日
                                      臺灣屏東地方法院刑事第二庭
                                          法  官  林昌義
右正本證明與原本無異。
如不服本判決應於收受本判決後送達後十日內向本院提出上訴書狀，其未敘述上訴理
由者，並得於提起上訴後十日內向本院補提理由書狀（均須按他造當事人之人數附繕
本 ）「切勿逕送上級法院」
                                          書記官   潘美碧
中      華      民      國      九十二      年      四    月  二十三    日
附錄：
毒品危害防制條例第十條
施用第一級毒品者，處六月以上五年以下有期徒刑。
施用第二級毒品者，處三年以下有期徒刑。


司法院資訊處製作；財團法人民間司法改革基金會備份。
